# 出售子公司交易安排的处理

提问人：Alfred_d 时间：2023-02-03 19:07:42
背景：20X0年，A公司出资2.6亿元非同一控制合并B公司，同时与B公司原股东签订《业绩对赌协议》。20X1年，B公司没有按约定完成业绩，A公司确认1000W公允价值变动损益。20X2年 12 月 30 日，A公司签订将B公司股权全部转让协议，具体交易安排为：A公司与C公司签订股权转让协议，以 3 亿元转让对价转让持有B的100%股权；交易前提是A公司首先与某并购基金D出资设立C公司，D基金出资2.5亿元（持股约75%），A公司出资0.9亿元（持股约25%），同时协议约定豁免与B公司原股东的业绩对赌（由于B公司原股东持有D基金11%股权）。该协议交易事项于20X2年 12 月 31 日通过董事会，于20X3年 1 月 15 日通过股东大会。 请教陈版主： 1 、在实际出售时，A公司出售B公司交易安排的会计处理，以及应当确认的投资收益金额； 2 、由于20X2年 12 月 31 日该交易尚未完成，因此20X2年报表需对B公司进行商誉减值测试，能否使用已签协议约定的交易对价 3 亿元作为“可收回金额”进行商誉评估。 3 、该业绩对赌豁免事项是否属于期后事项，A公司于20X1年确认的业绩对赌1000W是否应当在20X2年度确认公允价值变动损失？
{:1_388:}{:1_388:}{:1_388:}{:1_388:}

回答人：chenyiwei
首先考虑该交易的公允性和合理性，例如，在 2021 年度未完成业绩目标的情况下，为何后续出售价格高于原合并对价？这是否合理？A公司持有C公司25%股权的目的，以及是否为劣后级？总之对该交易是否具有商业合理性以及是否公允，需高度关注。
假设该交易确实是公允、合理的，则：
1 、A公司可按合并报表准则第五十条规定计量处置B公司损益（前提是A不控制C）。豁免的业绩补偿作为对处置收益的冲抵，A公司在C持股25%的事实不影响处置收益计算。
2 、只有证明其公允性（尤其是采用收益法对其进行评估），才能参考处置协议约定的作价作为可收回金额。正常情况下，不可能出现商誉减值后出现大额处置收益的情况。
3 、因为股东大会通过是在资产负债表日后，故属于资产负债表日后非调整事项。但对于业绩补偿款建议在 2022 年度确认公允价值变动损失。